臺灣高雄地方法院刑事判決
111年度簡上字第170號
上  訴  人  
即  被  告  陳進福


指定辯護人  本院公設辯護人  蘇鴻吉
上列上訴人即被告因偽造文書等案件，不服本院高雄簡易庭民國
111年2月25日110年度簡字第3584號第一審刑事簡易判決（起訴
案號：109年度偵字第23909號），提起上訴，本院管轄之第二審
合議庭，判決如下：
    主  文
上訴駁回。
陳進福緩刑貳年。
    事實及理由
一、本案經本院審理結果，認第一審刑事簡易判決（下稱原審判
    決）之認事用法及量刑均無不當，應予維持。爰依刑事訴訟
    法第455條之1第3項準用同法第373條之規定，就本判決之事
    實、證據及理由，除證據部分應補充：㈠上訴人即被告陳進
    福（下稱被告）於本院審理中所為之自白（見本院111年度
    簡上字第170號卷【下稱本院卷】第247、249頁）、㈡告訴人
    廖孟才民國111年8月1日陳述狀（見本院卷第81頁）、㈢中華
    郵政股份有限公司111年10月17日儲字第1110938679號函檢
    附之提款單（見本院卷第221-223頁）、㈣高雄榮民總醫院診
    斷證明書（見本院卷第13頁）、㈤中華民國身心障礙證明（
    見本院卷第103頁）、㈥本院110年度雄司附民移調字第960號
    調解筆錄（見本院110年度審訴字第550號卷【下稱審訴卷】
    第105-106頁）外，其餘均引用第一審判決書之記載（如附
    件）。
二、證據能力部分：
    本判決所引用具有傳聞證據性質之證據資料，經檢察官、被
    告及辯護人於本院行審理程序時，均表示同意作為證據（見
    本院卷第173、250頁），本院審酌該等證據作成之情況，既
    無違法取得情事，復無證明力明顯過低等情形，認以之作為
    證據應屬適當，依刑事訴訟法第159條之5第1項規定，均有
    證據能力。又本判決所引用之非供述證據部分，與本案均有
    關聯性，且查無違反法定程序取得之情，依刑事訴訟法第15
    8條之4規定反面解釋，亦具證據能力。
三、被告上訴意旨略以：被告與告訴人已和解，被告現已72歲，
    因青光眼而有視障，領有重度身心障礙證明，無法自理生活
    ，現由政府提供長照人員於每日提供幾小時照護服務，生活
    不便，請法院給予緩刑宣告等語（見本院卷第165-166、276
    -277頁）。
四、駁回上訴之理由：
  ㈠按量刑輕重，係屬事實審法院得依職權自由裁量之事項，苟
    已斟酌刑法第57條各款所列情狀而未逾越法定刑度，不得遽
    指為違法（最高法院72年度台上字第6696號判決意旨參照）
    。復按在同一犯罪事實與情節，如別無其他加重或減輕之原
    因，下級審法院量定之刑，亦無過重或失輕之不當情形，則
    上級審法院對下級審法院之職權行使，原則上應予尊重（最
    高法院85年度台上字第2446號判決意旨參照）。　
　㈡原審判決認被告如原審判決事實欄一㈠所為，係犯刑法第216
    條、第210條之行使偽造私文書罪；如原審判決事實欄一㈡所
    為，係犯刑法第216條、第210條之行使偽造私文書罪及同法
    第339條第1項之詐欺取財罪，事證明確，據以論罪科刑，復
    審酌被告於卸任管委會主委後，明知未經管委會之同意或授
    權，依法不得再以管委會名義為任何法律行為，竟擅自提領
    「鳳中園社區管理委員會」帳戶之存款，除影響社區住戶權
    益外，並損害金融機構對於帳戶資料管理之正確性，法治觀
    念有所不足，所為實屬不該；惟念被告坦承犯行之犯後態度
    ，且所提領之金額新臺幣（下同）23,000元（暨利息合計26
    ,450元）業已賠償完畢，復考量被告之犯罪動機、手段、所
    生之危害，兼衡被告供述之智識程度及家庭生活經濟狀況等
    一切情狀，分別量處有期徒刑3月、3月，並均諭知以1,000
    元折算1日之易科罰金折算標準，上開二罪定應執行刑為有
    期徒刑5月，及諭知以1,000元折算1日之易科罰金折算標準
    。並說明被告偽刻之未扣案「鳳中園社區管理委員會」印章
    一顆及偽造之如原審判決附表所示未扣案申請書及取款憑條
    內偽造之「鳳中園社區管理委員會」印文共3枚沒收。核其
    認事用法均無違誤，量刑亦屬妥適，被告上訴意旨亦未指摘
    原判決有何違法不當之處，其上訴為無理由，應予駁回。
  ㈢被告未曾因故意犯罪受有期徒刑以上刑之宣告，有臺灣高等
    法院被告前案紀錄表在卷可按。本院考量被告業已與告訴人
    調解成立（有本院110年度雄司附民移調字第960號調解筆錄
    可稽，見審訴卷第105-106頁），並已全額給付完畢等情，
    足認被告具有悔意，且被告與告訴人間與本案相關之所涉民
    事案件亦已於111年7月21日達成和解（有告訴人陳述狀可稽
    ，見本院卷第81頁），堪信被告經此偵審程序及罪刑之宣告
    ，當知所警惕。另衡酌刑罰固屬國家對於犯罪之人，以剝奪
    法益之手段，所加之刑法之制裁，惟其積極目的，則在預防
    犯人之再犯，故對於惡性未深，天良未泯者，若因一時觸法
    即置諸刑獄，自非刑罰之目的，是本院復斟酌被告之身心狀
    況（有診斷證明書及身心障礙證明可稽，見本院卷第13、10
    3頁），認若受刑之執行，恐無增矯正與預防之實益，因認
    原審判決對被告所宣告之刑以暫不執行為適當，爰依刑法第
    74條第1項第1款規定宣告緩刑2年。
據上論斷，應依刑事訴訟法第455條之1第1項、第3項、第368 條
、第373條、第364條，判決如主文。
本案經檢察官陳建烈提起公訴，檢察官郭武義到庭執行職務。
中　　華　　民　　國　　111 　年　　12　　月　　1 　　日
                  刑事第十庭  審判長法  官  曾鈴媖
　　　　　　　　　
　　　　　　　　　                  法  官  林怡姿
　　　　　　　　　
　　　　　　　　　                  法　官  蔣文萱
以上正本證明與原本無異。
不得上訴。
中　　華　　民　　國　　111 　年　　12　　月　　1 　　日
                                    書記官  廖佳玲
【附件：本院110年度簡字第3854號刑事簡易判決1份】